sk-SK: Odroda šalátu: Batavia; Bibb; Boston; Maslový; Zelený listový; Ľadový; Little Gem; Dubový list; Červený listový; Rímsky (Cos); Iné
nb: Salatsort: Batavia; Bibb; Boston; Hodesalat; Grønn bladsalat; Isbergsalat; Hjertesalat; Eikebladsalat; Rød bladsalat; Romersalat (Cos); Annet
ru: Сорт салата: Батавия; Бибб; Бостон; Баттерхед; Зеленолистный; Айсберг; Литтл Джем; Дуболистный; Краснолистный; Ромэн (Кос); Другое
vi: Các loại rau diếp: Batavia; Bibb; Boston; Butterhead; Lá xanh; Iceberg; Little Gem; Oak Leaf; Lá đỏ; Romaine (Cos); Khác
ja: レタスの種類: バタヴィア; ビブ; ボストン; バターヘッド; グリーンリーフ; アイスバーグ; リトルジェム; オークリーフ; レッドリーフ; ロメイン (コス); その他
ko: 양상추 품종: 바타비아; 비브; 보스턴; 버터헤드; 그린 리프; 양상추; 리틀 젬; 오크 리프; 레드 리프; 로메인(코스); 기타
tr: Marul çeşidi: Batavia; Bibb; Boston; Butterhead; Yeşil Yapraklı; Iceberg; Little Gem; Meşe Yaprağı; Kırmızı Yapraklı; Romaine (Cos); Diğer
sl-SI: Sorta solate: Batavia; Bibb; Bostonska; Maslenka; Zelenolistna; Ledenka; Little Gem; Hrastov list; Rdečelistna; Romana; Drugo
zh-TW: 生菜品種: 巴達維亞; 比布; 波士頓; 奶油萵苣; 綠葉; 結球萵苣; 寶石蘿蔓; 橡葉萵苣; 紅葉; 蘿蔓 (Cos); 其他
pt-PT: Variedade de alface: Batavia; Bibb; Boston; Manteiga; Folha verde; Iceberg; Little Gem; Folha de carvalho; Folha vermelha; Romana; Outro
hr-HR: Sorta salate: Batavia; Bibb; Boston; Puterica; Zelena salata; Iceberg; Little Gem; Hrastov list; Crvena salata; Rimska salata (Romana); Ostalo
de: Salatsorte: Batavia; Bibb; Boston; Kopfsalat; Grüner Blattsalat; Eisbergsalat; Little Gem; Eichblattsalat; Roter Blattsalat; Romanasalat; Sonstige
da: Salatsort: Batavia; Bibb; Boston; Hovedsalat; Grøn bladsalat; Iceberg; Little Gem; Egebladssalat; Rød bladsalat; Romaine; Andet
el: Ποικιλία μαρουλιού: Batavia; Bibb; Boston; Butterhead (Βουτύρου); Πράσινη Λόλα; Άισμπεργκ; Little Gem; Oak Leaf; Κόκκινη Λόλα; Ρομάνα (Cos); Άλλο
ro-RO: Varietate de salată verde: Batavia; Bibb; Boston; Butterhead; Frunze verzi; Iceberg; Little Gem; Oak Leaf; Frunze roșii; Romaine (Cos); Altele
en: Lettuce variety: Batavia; Bibb; Boston; Butterhead; Green Leaf; Iceberg; Little Gem; Oak Leaf; Red Leaf; Romaine (Cos); Other
it: Varietà di lattuga: Batavia; Bibb; Boston; Butterhead; Foglia verde; Iceberg; Little Gem; Foglia di quercia; Foglia rossa; Romana (Cos); Altro
zh-CN: 生菜品类: 巴达维亚生菜; 比布生菜; 波士顿生菜; 奶油生菜; 绿叶生菜; 球生菜; 宝石生菜; 橡叶生菜; 红叶生菜; 罗曼生菜（长叶）; 其他
cs: Odrůda salátu: Batavia; Bibb; Boston; Hlávkový máslový; Zelený listový; Ledový; Little Gem; Dubáček; Červený listový; Římský (Cos); Jiné
hu: Salátafajta: Batávia; Bibb; Boston; Vajfej; Zöld leveles; Jégsaláta; Little Gem; Tölgylevelű; Vörös leveles; Római saláta (Cos); Egyéb
nl: Sla variëteit: Batavia; Bibb; Boston; Botersla; Groene bladsla; IJsbergsla; Little Gem; Eikenbladsla; Rode bladsla; Romaine (bindsla); Overig
pt-BR: Alface variedade: Batávia; Bibb; Boston; Manteiga; Folha verde; Americana; Little Gem; Folha de carvalho; Folha vermelha; Romana (Cos); Outro
lt-LT: Salotų rūšis: Batavia; Bibb; Boston; Sviestinės; Žalialapės; Iceberg; Little Gem; Ąžuolalapės; Raudonalapės; Romėninės (Cos); Kita
fr: Variété de laitue: Batavia; Bibb; Boston; Laitue beurre; Feuille verte; Iceberg; Sucrine; Feuille de chêne; Feuille rouge; Romaine (Cos); Autre
es: Variedad de lechuga: Batavia; Bibb; Boston; Mantequilla; Hoja verde; Iceberg; Little Gem; Hoja de roble; Hoja roja; Romana (Cos); Otro
bg-BG: Сорт маруля: Батавия; Биб; Бостън; Маслена; Зелена листна; Айсберг; Литъл Джем; Дъбов лист; Червена листна; Ромен (Кос); Друг
th: ผักกาดหอมหลากหลายชนิด: บาตาเวีย; บิบบ์; บอสตัน; บัตเตอร์เฮด; กรีนลีฟ; ไอซ์เบิร์ก; ลิตเติลเจม; โอ๊กลีฟ; เรดลีฟ; โรเมน (คอส); อื่นๆ
pl: Odmiana sałaty: Batawia; Bibb; Bostońska; Masłowa; Zielona liściasta; Lodowa; Little Gem; Dębolistna; Czerwona liściasta; Rzymska (Cos); Inne
fi: Salaattilajike: Batavia; Bibb; Boston; Pehtoorinsalaatti; Lehtisalaatti (vihreä); Jäävuorisalaatti; Little Gem; Tammilehtisalaatti; Lehtisalaatti (punainen); Romainesalaatti (Cos); Muu
sv: Salladssort: Batavia; Bibb; Boston; Huvudsallat; Grön bladsallat; Isbergssallat; Little Gem; Eklöfssallat; Röd bladsallat; Romainsallat (Cos); Övrigt